

- bendoumaaziza3@gmail.com
- Mobilité
- ★ CASABLANCA & TANGER
- □ Télétravail ou présentiel
- 06 12 18 26 42

Réseaux sociaux

in aziza bendouma

1808ba

Competences

DEVELOPEMENT WEB

HTML,CSS,JavaScript,PHP

Framworks

LARAVEL, VUEJS, BootStrap, TAILWIND

Base de Données

Mysql/Postgreysql

CONCEPTION

Merise/UML

Bureautique

Word / powerpoint / excel

UI/UX

FIGMA

CMS

Wordpress

GIT/GITHUB

Langues

Arabe

••••••

Français

•••••

Anglais

•••••

Soft Skills

Autonome

Esprit d'équipe

Discipline

Créatif

Centres d'intérêt

Lecture

La marche

Aziza BEN DOUMA

Développeuse Full Stack(LARAVEL,VUEJS)

Développeuse Full Stack diplômée en Licence Génie Informatique, avec une expérience en gestion de projets et développement d'applications web. Je suis motivée et passionnée, et je cherche une opportunité pour mettre à profit mes compétences en informatique.

Diplômes et Formations

Développeuse Full Stack {Laravel/Vue.Js}

De mars 2024 à septembre 2024

Simplon Maghreb x Talent4Startup Casablanca, Morocco

Licence Sciences et techniques en Génie Informatique

De septembre 2022 à juin 2023

Faculté des Sciences et technique Tanger

 Deust en Mathematiques, Informatiques, Physiques et chimie MIPC

De 2019 à septembre 2022

Faculté des Sciences et techniques Tanger

Baccalauréat Sciences Physiques et Chimie

De septembre 2018 à juin 2019

Lycée ABD ELLAH CHEFCHAOUNI Tanger

Expériences professionnelles

Développeuse Full Stack

D'avril 2023 à juin 2023 LiDER GESTION Tétouan

Développement d'une application web pour la gestion de l'ingénierie de formation avec les Frameworks LARAVEL et ANGULAR.

Mailer

De décembre 2023 à février 2024

HxM-SOLUTION: Agence de marketing par e-mail Tanger

 Conception et modification du HTML, du CSS et du contenu des créations publicitaires.

PROJETS

Une application dédiée à la mise en relation entre employeurs et développeurs

Full-stack application

• Outils: Laravel, VueJS, XAMPP, MySQL, Pusher

Portfolio en Ligne pour Artistes

Crud application

Outils: Laravel, VueJS, XAMPP, MySQL, BreezeApi

Plateforme d'apprentissage en ligne

multi user platform

• Outils: Laravel, MySQL, XAMPP

Création d'une application de gestion d'évènements

• Outils: PHP,, HTML, CSS, JS, XAMPP et MySQL

Landing page a partir d'une maquette figma

Outils: HTML/CSS/JavaScript/figma

Site web

Récupération des données météorologiques depuis une API et les affiche sous forme de graphique à l'aide de Chart.js.

Outils: HTML/CSS/JavaScript/chart.js